臺灣高雄地方法院刑事判決　　　　　　 94年度交易字第328號
公　訴　人　臺灣高雄地方法院檢察署檢察官
被　　　告　乙○○
　　　　　　　　　　（現另案於臺灣高雄第二監獄執行中）
上列被告因公共危險案件，茲經檢察官提起公訴（94年度偵字第
17476 號），並經本院合議庭裁定由受命法官獨任進行簡式審判
程序，本院判決如下：
    主  文
乙○○服用酒類，不能安全駕駛動力交通工具而駕駛，累犯，處
有期徒刑捌月。
    事  實
一、乙○○前於民國92年間，因公共危險案件，經本院以92年度
    交簡字第1996號判處拘役80日確定後，復因公共危險案件，
    經本院以92年度交簡字第2705號判處有期徒刑4 月，而於93
    年3 月27日易科罰金執行完畢。再於93年間，因公共危險案
    件，經本院以93年度交簡字第2645號判處有期徒刑6 月，並
    於94年1 月6 日易科罰金執行完畢。又於94年間，因公共危
    險案件，經本院以94年度交易字第129 號判處有期徒刑6 月
    確定，而於94年10月29日入監執行。詎乙○○仍不知悔改，
    明知服用酒類不能安全駕駛動力交通工具，於94年7 月31日
    21時許，在高雄市○○區○○路746-1 號「同利車行」飲用
    啤酒3 瓶後，因酒醉已達不能安全駕駛動力交通工具之程度
    ，仍於同日22時許，駕駛牌照號碼2993-GZ 號自用小客車，
    沿高雄市鼓山區○○○路由北往南方向行駛，嗣於翌日即同
    年8 月1 日凌晨0 時5 分許，行經中華一路與青海路口時，
    因等待圓形紅燈號誌轉換而停駛於該處，卻遭某不詳姓名、
    年籍人士駕駛之車輛自後撞擊而肇事，乙○○因而報警處理
    ，經警據報前往現場，察覺乙○○身上有酒味，而以酒精測
    試器測得乙○○吐氣中酒精濃度達每公升0.65毫克，始獲上
    情。
二、案經高雄市政府警察局鼓山分局報告臺灣高雄地方法院檢察
    署檢察官偵查起訴。
    理  由
一、按除被告所犯為死刑、無期徒刑、最輕本刑為3 年以上有期
    徒刑之罪或高等法院管轄第一審案件者外，於法院行準備程
    序進行中，被告先就被訴事實為有罪之陳述時，審判長得告
    知被告簡式審判程序之旨，並聽取當事人、代理人、辯護人
    及輔佐人之意見後，裁定進行簡式審判程序；又簡式審判程
    序之證據調查，不受刑事訴訟法第159 條第1 項、第161 條
    之2 、第161 條之3 、第163 條之1 及第164 條至第170 條
    規定之限制，刑事訴訟法第273 條之1 第1 項、第273 條之
    2 分別定有明文。本件被告乙○○所為係犯死刑、無期徒刑
    、最輕本刑為3 年以上有期徒刑以外之罪，其就被訴事實為
    有罪之陳述，經本院告知簡式審判程序之旨，並聽取公訴人
    及被告之意見後，合議庭裁定由受命法官獨任進行簡式審判
    程序，依刑事訴訟法第273 條之2 之規定，道路交通事故現
    場圖、酒精濃度測定值、刑法第185 條之3 案件測試觀察紀
    錄表各1 紙，本院均可採為證據，先此敘明。
二、又刑法第185 條之3 規定服用酒類致不能安全駕駛動力交通
    工具而駕駛罪，係抽象危險犯，並不以發生具體危險為必要
    ，至所謂酒醉狀態，只需一般評價程度達於對車輛駕駛行為
    失其必要之注意力或判斷力之虞即可，至實際上對駕駛行為
    是否發生具體危險，則並不重要，而服用酒類不能安全駕駛
    動力交通工具之認定，參考德國、美國之認定標準，對於酒
    精濃度吐氣已達每公升0.55毫克或血液濃度達百分之0.11以
    上，肇事率為一般正常人之10倍，應認為已達不能安全駕駛
    之標準，此有法務部88年5 月18日88年度法檢字第1669號函
    1 紙附卷可資參照。本案被告於上揭時、地，飲用酒類後，
    因酒醉已達不能安全駕駛動力交通工具之程度，仍駕駛動力
    交通工具等情，業據被告坦承不諱，並有道路交通事故現場
    圖1 紙附卷可稽；而被告酒後駕車經測得其呼氣酒精濃度已
    達每公升0.65毫克，有酒精濃度測定值1 紙在卷可參；又被
    告因有酒後駕車跡象，顯然無法正常駕駛情事，亦有刑法第
    185 條之3 案件測試觀察紀錄表1 紙附卷可憑，被告確因酒
    醉而致使駕駛判斷力欠佳，已達無法正常且安全駕駛動力交
    通工具之程度，堪以認定。
三、核被告所為，係犯刑法第185 條之3 服用酒類不能安全駕駛
    動力交通工具而駕駛罪。又被告前於92年間，因公共危險案
    件，經本院以92年度交簡字第2705號判處有期徒刑4 月，而
    於93年3 月27日易科罰金執行完畢後，復於93年間，因公共
    危險案件，經本院以93年度交簡字第2645號判處有期徒刑6
    月，並於94年1 月6 日易科罰金執行完畢等情，有臺灣高等
    法院被告前案紀錄表1 份在卷可證，其於有期徒刑執行完畢
    後，5 年內再犯本件有期徒刑以上之罪，為累犯，應依刑法
    第47條規定加重其刑。爰審酌前於多次酒醉駕車而違犯公共
    危險案件，而經本院判處拘役及有期徒刑之前案紀錄，有前
    揭被告前案紀錄表1 紙附卷足憑，而酒後駕車在道路上行駛
    ，對一般往來之公眾及駕駛人自身具有高度危險性，被告前
    有多次公共危險紀錄，竟仍無視政府法令之宣導及對他人生
    命、財產安全之尊重，再次於酒醉程度達吐氣後所含酒精成
    分每公升0.65毫克，仍執意駕車在道路上行駛，影響其他用
    路人之安全，行為誠不足取，惟念及被告本件酒醉駕車並未
    肇致其他人員傷亡事故，且被告坦承犯行等一切情狀，量處
    如主文所示之刑，以資懲儆。
據上論斷，應依刑事訴訟法第273 條之1 第1 項、第299 條第1
項前段，刑法第185 條之3 ，判決如主文。
本案經檢察官甲○○到庭執行職務。
中　　華　　民　　國　　94　　年　　11　　月　　25　　日
                  交通法庭  法　官  高增泓
以上正本證明與原本無異。
如不服本判決，應於收受送達後10日內向本院提出上訴書狀。
中　　華　　民　　國　　94　　年　　11　　月　　28　　日
                            書記官  林慧芬
附錄本判決論罪法條全文：
刑法第185條之3
服用毒品、麻醉藥品、酒類或其他相類之物，不能安全駕駛動力
交通工具而駕駛者，處1年以下有期徒刑、拘役或30,000元以下
罰金。
